【裁判字號】    92,上易,479
【裁判日期】    920422
【裁判案由】    違反毒品危害防制條例
【裁判全文】
臺灣高等法院高雄分院刑事判決          九十二年度上易字第四七九號
    上  訴  人
    即  被  告  乙○○
右上訴人因違反毒品危害防制條例案件，不服臺灣高雄甲方法院九十一年度易字第四
五三五號中華民國九十二年二月二十七日第一審判決（起訴案號：臺灣高雄甲方法院
檢察署九十一年度毒偵字第四一四、五八五號），提起上訴，本院判決如左：
      主      文
原判決撤銷。
乙○○連續施用第二級毒品，累犯，處有期徒刑玖月。扣案之安非他命貳包（每包驗
前毛重均為零點公克，驗後毛重均為零點貳公克）、殘有安非他命之電燈泡吸食器
壹顆均沒收銷燬之。
      事      實
一、乙○○前因施用毒品，經原法院以八十七年度毒聲字第六七○號裁定送觀察勒戒
    後，認有繼續施用毒品傾向，再由原法院以八十七年度毒聲字第一一二三號裁定
    送強制戒治，嗣經停止戒治（原法院八十七年度毒聲字第三八○五號裁定）、撤
    銷停止戒治（原法院八十八年度毒聲字第三○六七號裁定）程序，於八十八年十
   二月十六日強制戒治期滿，由臺灣高雄甲方法院檢察署檢察官於八十八年十二月
    二十七日以八十八年度戒毒偵字第四五五號為不起訴處分。又於前開不起訴處分
    確定後，乙○○八十九年間，另因施用第二級毒品安非他命罪，經原法院判處有
    期徒刑八月確定，於九十年十月十六日執行完畢。猶不知悔改，復基於施用第二
    級毒品之概括犯意，連續於九十一年一月一日、同年月二十九日及同年二月二日
    ，在高雄市○○區○○街一五七號Ａ棟十三樓之住處，以將第二級毒品安非他命
    置放於吸食器或鋁箔紙上用火燻烤，再吸食其霧化氣體等方式，各施用第二級毒
    品安非他命一次，嗣分別於九十一年一月二十八日二十一時三十分，在高雄市○
    ○區○○街一五七號前，被警查獲，並扣得安非他命一包（驗前毛重零點三公克
    、驗後毛重零點二公克）；及同年二月一日二十一時三十分，在高雄市○○區○
    ○街一五七號Ａ棟十三樓，被警查獲，並扣得安非他命一包（驗前毛重零點三公
    克、驗後毛重零點二公克）、殘留安非他命之電燈泡吸食器一顆。
三、案經高雄市政府警察局小港分局移送臺灣高雄甲方法院檢察署檢察官偵查起訴。
      理      由
一、右揭上訴人即被告乙○○連續於上開時、甲施用第二級毒品安非他命之事實，迭
    據被告乙○○於警訊、偵查、原審及本院供承不諱，並先後二次扣案第二級毒品
    安非他命二包（驗前毛重均零點三公克、驗後毛重均零點二公克）、電燈泡吸食
    器一顆足資佐證。而扣案之晶體二包經送驗後，均呈甲基安非他命陽性反應，有
    高雄醫學大學附設中和紀念醫院編號９２０１─１２１號、９２０１─１３２號
    檢驗報告書在卷可稽。至扣案之電燈泡吸食器一顆經送驗結果，亦檢出甲基安非
    他命陽性反應，亦有高雄醫學大學附設中和紀念醫院編號0000－000號檢
    驗報告附卷足稽。再被告分別於九十一年一月二十九日凌晨零時二十分及同年二
    月二日凌晨零時許，被警查獲時採尿，送高雄市立凱旋醫院檢驗結果，均呈甲基
    安非他命陽性反應，復有高雄市立凱旋醫院九十一年二月八日、九十一年三月七
    日高市凱醫檢字第００三五五號、００三六一號煙毒尿液檢驗成績書可參。被告
    施用第二級毒品安非他命之事證已臻明確，其犯行堪以認定。
二、按犯毒品危害防制條例第十條之罪，經觀察勒戒後，有繼續施用毒品之傾向者，
    應由檢察官聲請法院裁定令入戒治處所施以強制戒治，強制戒治期滿，應由檢察
    官為不起訴處分。於前開不起訴處分後五年內再犯第十條之罪，或三犯以上者，
    依毒品危害防制條例第二十三條第二項之規定意旨，應由檢察官偵查起訴。查被
    告乙○○前因施用毒品，經原法院以八十七年度毒聲字第六七○號裁定送觀察勒
    戒後，認有繼續施用毒品傾向，再由原法院以八十七年度毒聲字第一一二三號裁
    定送強制戒治，嗣經停止戒治（原法院八十七年度毒聲字第三八○五號裁定）、
    撤銷停止戒治（原法院八十八年度毒聲字第三○六七號裁定）程序，於八十八年
    十二月十六日強制戒治期滿，由臺灣高雄甲方法院檢察署檢察官於八十八年十二
    月二十七日以八十八年度戒毒偵字第四五五號為不起訴處分確定；被告又於前開
    不起訴處分確定後，另於八十九年間，因施用第二級毒品安非他命罪，經原法院
    判處有期徒刑八月確定等情，有刑案資料查註紀錄表附於偵查卷內足考，被告於
    前開不起訴處分書確定後，五年內三犯毒品危害防制條例第十條第二項之罪，依
    前開說明，應依法論科。又安非他命為毒品危害防制條例所稱之第二級毒品，此
    觀諸該條例第二條第二項第二款甚明。核被告所為，係犯毒品危害防制條例第十
    條第二項施用第二級毒品罪。被告所為先後多次施用第二級毒品之行為，時間緊
    接，且反覆為之，所犯又係構成要件相同之罪名，顯係基於概括犯意為之，應依
    連續犯規定論以一罪；其連續施用第二級毒品前持有第二級毒品之低度行為，為
    其後施用毒品之高度行為所吸收，均不足論罪。又被告另八十九年間，因施用第
    二級毒品安非他命罪，經原法院判處有期徒刑八月確定，於九十年十月十六日執
    行完畢，有前開刑案資料可參，其於有期徒刑執行完畢後，五年內再犯有期徒刑
    以上之本罪，為累犯，依法加重其刑。
三、原審予以論罪科刑，固非無見，惟查：被告於九十一年一月一日即施用第二級毒
    品安非他命，不惟為被告於警訊及原審供承不諱，且被告先後二次查獲時，均扣
    得安非他命，且有吸食器一個，兩次查獲採尿，均檢出甲基安非他命陽性反應，
    足見被告供承自九十一年一月一日，即有施用安非他命，應屬可信，原判決竟認
    尚乏證據足認被告於九十一年一月一日有吸用安非他命，而認定被告於該日並無
    吸用安非他命犯行，尚有未洽。被告上訴意旨否認犯罪，指摘原判決不當，雖無
    理由，但原判決既有可議，自應由本院予以撤銷改判，審酌被告有多次吸用第二
    級毒品前科，仍不知悔改等一切情狀，仍如原審量處如主文所示之刑。扣案之第
    二級毒品安非他命二包（驗前毛重均零點三公克、驗後毛重均零點二公克）係第
    二級毒品（送驗耗損部分，因已滅失，不另宣告沒收銷燬）；而殘有第二級毒品
    安非他命之電燈炮吸食器一顆，因其上所殘留之毒品已無從分析剝離，爰均依毒
    品危害防制條例第十八條第一項前段規定，併予宣告沒收銷燬之。
據上論斷，應依刑事訴訟法第三百六十九條第一項前段、第三百六十四條、第二百九
十九條第一項前段、毒品危害防制條例第十條第二項、第十八條第一項前段，刑法第
十一條、第五十六條、第四十七條，判決如主文。
本案經檢察官劉文水到庭執行職務。
中    華    民    國     九十二     年       四       月      二十二    日
                              臺灣高等法院高雄分院刑事第六庭
                                  審判長法官  王憲義
                                        法官  范惠瑩
                                        法官  張意聰
右正本證明與原本無異。
不得上訴。
                                      書記官  許信宗
中    華    民    國     九十二     年       四       月      二十五    日
附錄：本判決論罪科刑法條：
毒品危害防制條例第十條第二項：
施用第二級毒品者，處三年以下有期徒刑。
                                                                        Ｋ


司法院資訊處製作；財團法人民間司法改革基金會備份。
